# 名义减资，投资方是否调整？

提问人：wsdcr830960 时间：2021-11-09 08:04:00
陈板主，咨询一个问题：一家公司A用 2000 万，收购了另一家公司B（权益结构：实收资本 5000 万，未分配-4000万），二年后，B公司权益没有多大变化，但预期以后会很好此，为了改善报表权益结构，在后期有利润时更早分红，现在这家公司B想名义减资,会计处理为：借：实收资本4000 贷：未分配利润 4000 ），请问：母公司A是否要做会计处理。如要做会计处理是否，是否是因为：原来是单体公司的减值损失（长期股权投资减值损失），现在是变为真实的可以税前抵扣的损失了，是不是会计处理不一样那投资方是否要以 0 对价确认相应的损失。如：借： 投资收益1600 贷：长期股权投资 1600 （2000*4000/5000）

回答人：chenyiwei
首先，此类“减资补亏”做法是否合规和恰当，是存在争议的。一般不建议这样处理。
其次，假设不考虑这种做法的合规性，仅从会计处理而言，因为只是被投资企业的权益结构内部调整，不影响母公司所享有的权益份额及其风险和报酬特征，故母公司无需进行账务处理（包括母公司的个别报表和合并报表层面）。